【裁判字號】    99,訴,31
【裁判日期】    990210
【裁判案由】    侵權行為損害賠償
【裁判全文】
臺灣臺南地方法院民事判決                99年度訴字第31號
原      告  Ａ女  
被      告  乙○○
上列被告因違反性騷擾防治法案件，原告提起刑事附帶民事訴訟
請求侵權行為損害賠償，經本院刑事庭移送前來，本院於民國99
年2月3日言詞辯論終結，判決如下：
    主    文
被告應給付原告新台幣壹拾貳萬元，及自民國九十八年八月二十
九日起至清償日止，按年息百分之五計算之利息。
原告其餘之訴駁回。
訴訟費用由被告負擔百分之十二，餘由原告負擔。
本判決原告勝訴部分得假執行。
    事實及理由
一、原告起訴主張：
（一）被告係原告之鄰居，於民國97年1月22日12時許，被告見
      原告獨自一人看店（住址詳卷），竟意圖性騷擾，以手摩
      擦下體並對原告微笑，原告見狀，急忙至隔壁ＯＯＯ之店
      內尋求庇護。未料，被告續尾隨原告，趁原告背對門口向
      ＯＯＯ求救時，自後方抱住原告，並低頭親吻原告臉頰，
      原告隨即大叫掙脫，並報警究辦。
（二）原告之配偶於82年中風行動不便，長年在家靜養，兒子尚
      在學就讀獸醫系，女兒剛自大學畢業，母女相依打拼事業
      ，照顧身殘配偶，此亦是被告膽大欺人時機。
（三）原告現任職ＯＯ大學董事，被告性騷擾行為，嚴重影響原
      告身心平衡，而且依原告社會地位及工作性質，已影響原
      告處理繁重事項的專注度、事業工作進展的積極度，致原
      告精神上受有極大的痛苦。爰依侵權行為之法律關係請求
      被告賠償精神上損失新台幣（下同）100萬元。並聲明：
      被告應給付原告100萬元，及自起訴狀繕本送達翌日起至
      清償日止，按年息百分之5計算之利息。
二、被告則以：
（一）被告20多年來長期患有精神分裂症，精神耗損，怎會意圖
      騷擾原告達半年之久，原告為何未在第一時間提起告訴，
      不知是何居心？
（二）原告家中有行動不便的殘障人士（雖中風，但有意識行為
      ）。被告患有精神分裂症，意識不清，精神恍惚的很厲害
      ，為何逼迫一個沒有意識的精神分裂症患者，被告覺得是
      設計陷害，以達到原告所要之目的。
（三）原告母女都是受過高等教育的人，能用智慧打退八件搶匪
      案件，是很勇敢的，為何不用智慧想想，被告是位無業遊
      民，無謀生能力，生活是靠社會人士救濟，請原告用憐憫
      之心來解決此事云云，資為抗辯。並聲明：原告之訴駁回
      。
三、兩造不爭執之事實：
（一）本院98年度簡上第132號刑事判決以被告係原告之鄰居，
      於97年1月22日12時許，被告見原告獨自一人看店（住址
      詳卷），竟意圖性騷擾，以手摩擦下體並對原告微笑，原
      告見狀，急忙至隔壁ＯＯＯ之店內尋求庇護。未料，被告
      續尾隨原告，趁原告背對門口向ＯＯＯ求救時，自後方抱
      住原告，並低頭親吻原告臉頰，認被告意圖性騷擾，乘人
      不及抗拒而為親吻之行為，判處有期徒刑3月，如易科罰
      金，以新台幣1千元折算1日。緩刑2年，並應完成精神治
      療確定。
（二）原告ＯＯ大學畢業，現係ＯＯ國際有限公司負責人、ＯＯ
      科技大學董事、臺南市ＯＯ及ＯＯ同業公會理事、ＯＯ研
      究美容中心講師，月入約3、4萬元，名下有價值約6,712,
      784元之不動產及投資。被告ＯＯ學校畢業，目前無業，
      名下有價值約1,693,212元之不動產。
四、得心證之理由：
    本案爭執之關鍵在於：被告有無於上開時地乘原告不及抗拒
    ，自後方抱住原告，並低頭親吻原告臉頰？如有，原告得否
    請求被告賠償精神慰撫金100萬元？經查，
（一）原告主張被告於上開時、地乘原告不及抗拒，自後方抱住
      原告，並低頭親吻原告臉頰等情，然為被告所否認，並以
      ：我沒有犯罪，是原告惡人先告狀云云置辯。經查，被告
      於本院98年度簡上第132號刑事案件審理時自承：我承認
      有親她（指原告）的臉頰。．．．我看到原告對我吐舌頭
      才會從後面抱住她等語（98年10月28日審判筆錄）。證人
      ＯＯＯ於上開刑事案件審理時亦證稱：當時我在顧店，我
      就看到Ａ女（指原告）走進來，我就站起來，我才往前走
      沒幾步，我就看到被告站在我家門口，隨後被告就衝進來
      店裡從後面抱住Ａ女，Ａ女有掙扎，我就看到被告頭低下
      來，好像是親吻動作等語（本院98年度簡上第132號刑事
      卷98年10月28日審判筆錄），足見被告確有於上開時、地
      自原告背後抱住原告，並強吻原告之臉頰，被告上開所辯
      ，不足採信。
（二）對他人為性騷擾者，負損害賠償責任。前項情形，雖非財
      產上之損害，亦得請求賠償相當之金額，性騷擾防治法第
      9條定有明文。查被告於上開時、地自原告背後抱住原告
      ，並強吻原告之臉頰，業如前述，被告無端強行自後抱住
      原告並強吻原告，致原告遭受驚嚇，心靈受創，原告精神
      上自受有極大之痛苦，原告依上開規定請求被告賠償其非
      財產上之損害，即屬有據。查原告ＯＯ大學畢業，現係Ｏ
      Ｏ國際有限公司負責人、ＯＯ大學董事、臺南市ＯＯ同業
      公會理事、ＯＯ研究美容中心講師，月入約3、4萬元，名
      下有價值約6,712,78 4元之不動產及投資。被告陸軍財經
      學校畢業，目前無業，名下有價值約1,693,21 2元之不動
      產，為兩造所不爭執，並有稅務電子閘門財產所得調件明
      細表2份附卷可稽。本院審酌兩造之身分、教育程度、經
      濟能力、社會地位、原告所受之驚嚇及被告因精神分裂症
      ，經本院刑事庭判令應完成精神治療（被告自78年3月24
      日即至成大醫院精神科就診，有成大醫院98年2月18日成
      附醫精神字第098000242 7號函附於本院97年度簡字第
      3013 號刑事卷可稽）等一切情狀，認原告請求之精神慰
      撫金以12萬元為適當，逾此部分之請求，為無理由。
五、從而，原告依性騷擾防治法第9條之規定，請求被告給付12
    萬元，及自起訴狀繕本送達之翌日即98年8月29日起至清償
    日，按年息百分之5計算之利息，為有理由，應予准許，逾
    此所為之請求，為無理由，應予駁回。
六、本判決原告勝訴部分所命給付之金額未逾50萬元，應依民事
    訴訟法第389條第1項第5款之規定，依職權宣告假執行。
七、訴訟費用負擔之依據：民事訴訟法第79條。
中    華    民    國    99    年    2     月    10    日
                                    
                  民事第三庭    法  官  蘇正賢
以上正本係照原本作成
如對本判決上訴，須於判決送達後20日內向本院提出上訴狀
中    華    民    國    99    年    2     月    10    日
                                書記官  陳美萍

司法院資訊處製作；財團法人民間司法改革基金會備份。
